臺灣基隆地方法院民事裁定　　　　　　　　　　　　　九十三年度國小上字第一號
　　上　訴　人　乙○○
　　被　上訴人　台灣基隆地方法院檢察署
　　法定代理人　甲○○
當事人間請求損害賠償事件，上訴人對於中華民國九十三年二月十三日本院基隆簡易
庭九十二年度基國小字第六號第一審判決提起上訴，本院第二審合議庭裁定如下：
    主  文
上訴駁回。
第二審訴訟費用新臺幣壹仟伍佰元由上訴人負擔。
    理  由
一、按對於小額訴訟之第一審裁判，得上訴或抗告於管轄之地方法院，其審判以合議
    行之；對於前項第一審裁判之上訴，非以其違背法令為理由，不得為之；至其上
    訴狀應記載上訴理由，並表明原判決所違背之法令及其具體內容，以及依訴訟資
    料可認為原判決有違背法令之具體事實，民事訴訟法第四百三十六條之二十四、
    第四百三十六條之二十五分別定有明文。所謂判決違背法令，依同法第四百三十
    六條之三十二第二項、第四百六十八條規定，判決不適用法規或適用不當者，為
    違背法令；而判決有同法第四百六十九條第一款至第五款情形之一者，為當然違
    背法令。是當事人於小額訴訟程序提起上訴，其上訴狀或理由書應有具體之指摘
    ，並揭示該法規之條項或其內容；若係成文法以外之法則，應揭示該法則之旨趣
    ；倘為司法院解釋、或最高法院之判例，則應揭示該判解之字號或其內容；如以
    民事訴訟法第四百三十六條之三十二第二項、第四百六十九條第一款至第五款所
    列情形為理由時，其上訴狀或理由書，應揭示合於該條款之事實。上訴狀或理由
    書如未依此項方法表明，或其所表明者，顯與上開法條規定之情形不相合時，即
    難認為已對小額程序之第一審判決之違背法令有具體之指摘。
二、本件上訴理由略以：原審未能理解被上訴人於中華民國九十二年二月六日發文之
    基檢清書字第○○二○五七號書函之內容實已在指摘上訴人陳訴之不是及不該，
    其心態有違審判之公正性及正確性；原判決第三頁第六行第三字「誤認被告係無
    理陳訴之人」正確應為「誤認原告˙˙˙」，又同行第十六字「被告之人格評價
    」應為「原告之人格評價」，足證原審草率、未詳察案情；原審並無任何提示而
    逕行判決，明顯違法；原審對於威震八方社區○○道路正信路二二七巷被重新舖
    平修復佔用保安林地一事，依法有責任與義務簽請檢方偵辦，但卻未告發，顯見
    其欠缺伸張正義之精神；判決結果官官相護，從判決內容，處處可見不惜使盡各
    種方法、文字為被上訴人卸責；法律並無明文規定法官、檢察官不用準時上班、
    簽到、簽退，原審本身不守法，有何資格論斷是非，主張原判決欠缺合法性、正
    確性及公平性，認事用法確有偏頗，求為廢棄原判決，並改判如上訴人聲明之判
    決等語。
三、經查，上訴人上開對原審判決有關函文內容判斷理解有誤之指摘部分，係屬法院
    斟酌全辯論意旨，依自由心證認定事實之職權行使，依其情形並不違反經驗法則
    與論理法則；而其所稱原審無任何提示而逕行判決部分，未見其具體指出原判決
    有何違背法令之具體事實；至於上訴人指出原判決第三頁第六行「誤認被告係無
    理陳訴之人」正確應為「誤認原告˙˙˙」、「被告之人格評價」應為「原告之
    人格評價」，認為原審草率、未詳察案情部分，按判決如有誤寫、誤算或其他類
    此之顯然錯誤者，法院得依聲請或依職權以裁定更正之，民事訴訟法第二百三十
    二條第一項定有明文。所謂顯然錯誤，乃指判決中所表示者與法院本來之意思顯
    然不符者而言，且所謂錯誤，應包括當事人姓名或名稱之錯誤在內（最高法院四
    十一年度台抗字第六六號、六十九年度台職字第三號判例要旨參照）。觀諸原審
    判決，雖有如上訴人所指於第三頁第六行將「原告」誤植為「被告」之情，惟前
    開錯誤，對判決結果並無影響，依法本得以裁定更正之，尚不得作為上訴理由，
    上訴人以此指稱原判決草率、未詳察案情，亦未對其如何違背法令作具體指摘。
    又上訴人主張原審未依職權告發威震八方社區○○道路佔用保安林地乙節，欠缺
    伸張正義之精神，法官未依法準時上班簽到退，無資格論斷是非等，要與原判決
    本身是否違背法令並無關聯。是上訴人所提前揭上訴理由，均未具體指出原審判
    決有如何違背法令之情事，更未指明原判決所違反之法令條項及其具體內容，以
    及依訴訟資料可認原判決違背法令之具體事實，參諸前開說明，自不得謂已合法
    表明上訴理由。依民事訴訟法第四百三十六條之三十二第二項準用同法第四百七
    十一條第一項之規定，上訴人之上訴顯難認為合法，應予駁回。
四、又按小額事件第一審法院為訴訟費用之裁判時，應確定其費用額，此項規定並為
    小額事件之上訴程序所準用，民事訴訟法第四百三十六條之十九第一項、第四百
    三十六條之三十二第一項分別定有明文，爰確定本件訴訟費用額如主文第二項所
    示。
五、據上論結，本件上訴不合法，依民事訴訟法第四百三十六條之三十二第一項、第
    二項、第四百四十四條第一項前段、第四百三十六條之十九第一項、第九十五條
    、第七十八條，裁定如主文。
中　　　華　　　民　　　國　　九十三　　年　　　四　　　月　　二十三　　日
                                臺灣基隆地方法院民事庭
                                        審判長法官  李木貴
                                        法      官  林李達
                                        法      官  林玉珮
右為正本係照原本作成。
本件裁定不得抗告。
中　　　華　　　民　　　國　　九十三　　年　　　四　　　月　　二十三　　日
                                        法院書記官  湯惠芳
